【裁判字號】    95,訴,362
【裁判日期】    950731
【裁判案由】    徵收補償
【裁判全文】
臺中高等行政法院裁定
                                     95年度訴字第00362號
原      告  甲○○
被      告  彰化縣政府
代  表  人  乙○○
上列當事人間因徵收補償事件，原告不服內政部中華民國95年4
月17日台內訴字第0950042299號訴願決定，提起行政訴訟，本院
裁定如下：
    主  文
原告之訴駁回。
訴訟費用由原告負擔。
    理  由
一、按撤銷訴訟之提起，應於訴願決定書送達後2個月之不變期
    間內為之。原告之訴，有起訴逾越法定期限者，行政法院應
    以裁定駁回之。行政訴訟法第106條第1項前段、第107條第1
    項第6款定有明文。
二、本件原告因徵收補償事件，內政部民國（下同）95年4月17
    日台內訴字第0950042299號訴願決定，於95年4月20日以郵
    務送達至其訴願書所填載之通訊處彰化縣永靖鄉○○村○○
    街2之1號地址，因未會晤原告本人亦無受領文書之同居人、
    受僱人或應受送達處所之接收郵件人員，為送達之郵務人員
    已將該文書寄存於永靖郵局，並作送達通知書二份，一份粘
    貼於應受送達人（即原告）之門首，另一份置於該受送達處
    所信箱或其他適當位置，以為送達，此有送達證書附訴願卷
    可稽，其送達自屬合法。查訴訟文書以寄存送達者，於合法
    寄存送達時，即發生送達效力，並非以受送達者前往寄存處
    所領取送達文書始發生效力，此為學者及實務上一致之通說
    （參照學者陳計男著行政訴訟法釋論第260頁及最高行政法
    院95年度裁字第634號判決參照）。是本件起訴之期間，應
    自95年4月21日起算，原告設址於彰化縣，應扣除在途期間5
    日，至95年6月26日（星期一）即已屆滿。原告遲至95 年7
    月11日始向本院提出起訴狀，亦有該起訴狀附卷可按。是原
    告之起訴，顯已逾訴願決定書寄存於郵局翌日起算並扣除5
    日之在途期間，逾2個月後始提起本件行政訴訟，其訴自屬
    不合法，應依首開法律之規定，以裁定駁回。至於原告其他
    實體上之主張，因原告之訴，程序上已屬不合，應予駁回，
    則其實體上之主張，有無理由，即無從予以審酌，併予明
    。
三、依行政訴訟法第107條第1項第6款、第104條、民事訴訟法第
    95條、第78條，裁定如主文。
中    華    民    國    95    年    7     月    31    日
                 第二庭審判長法  官  王  茂  修
                             法  官  王  德  麟
                             法  官  林  金  本
以上正本證明與原本無異。
如不服本裁定，應於裁定送達後10日內以書狀敘明理由，經本院
向最高行政法院提起抗告（須依對造人數附具繕本）；並應預繳
送達用雙掛號郵票390元（34元及5元郵票各10份)。
中    華    民    國    95    年    7    月     31    日
                              書記官  林  淑  雯


司法院資訊處製作；財團法人民間司法改革基金會備份。
